【裁判字號】    95,簡上,308
【裁判日期】    951108
【裁判案由】    竊盜
【裁判全文】
臺灣桃園地方法院刑事判決             95年度簡上字第308號
上  訴  人  臺灣桃園地方法院檢察署檢察官
被      告  乙○○
                    （現另案在臺灣桃園看守所羈押中）
上列上訴人因被告竊盜案件，不服本院簡易庭95年6 月8 日95年
度桃簡字第1346號第一審簡易判決（聲請簡易判決處刑案號：95
年度偵字第10249 號），提起上訴，及移送併案審理（95年度偵
字第14162 號），本院管轄之第二審地方法院合議庭判決如下：
    主  文
原判決撤銷。
乙○○連續竊盜，處拘役柒拾日，如易科罰金，以銀元參佰元即
新臺幣玖佰元折算壹日。
    事  實
一、乙○○因無錢使用，竟意圖為自己不法之所有，而基於竊盜
    之概括犯意，先於民國九十五年四月二十五日上午十一時十
    分許，在桃園縣桃園市○○路七一八號「台西水果行」處，
    趁店員甲○○不注意之際，徒手竊取店內櫃臺上硬幣盒內之
    新臺幣（下同）五十元硬幣七枚，得手後正欲離去之際，即
    為甲○○發覺，當場報警處理而查獲，嗣經警員移送臺灣桃
    園地方法院檢察署檢察官覆訊結果，諭知限制住居在外。詎
    乙○○猶不知悔改，復承前竊盜之概括犯意，於同年五月七
    日晚間十一時八分許，在桃園縣桃園市○○路三七０號「台
    西水果行」內，趁店員丙○○不注意之際，徒手竊取店內櫃
    臺上硬幣盒內之五十元硬幣一枚得手後，再接續伸手欲行竊
    硬幣時，為丙○○發覺報警處理，而再度查獲。
二、案經桃園縣政府警察局桃園分局移送臺灣桃園地方法院檢察
    署檢察官偵查後，聲請以簡易判決處刑，及移送併案審理。
    理  由
一、後引證人之警詢筆錄，均經被告同意引用為證據，本院審酌
    各該筆錄做成之情況，並均認為適當，依刑事訴訟法第一百
    五十九條之五第一項規定，上揭筆錄均得採為證據，先予敘
    明。
二、訊據被告乙○○坦承上揭二次竊盜犯行不諱，且查：
（一）被告於九十五年四月二十五日上午，在桃園縣桃園市○○
      路七一八號「台西水果行」內，竊取七枚五十元硬幣之事
      實，業經被告自承屬實，核與目擊證人甲○○在警詢中指
      述被告行竊之情節相符（九十五年度偵字第一０二四九號
      卷二第十頁），此外，並有贓物領據一份、贓物照片一張
      附卷可稽（同上偵查卷第十四頁、第十五頁），足徵被告
      此部分自白屬實，可以採信。
（二）被告於九十五年五月七日晚間，在桃園縣桃園市○○路三
      七０號「台西水果行」，竊取五十元硬幣一枚後，欲再伸
      手行竊之際，為店員丙○○當場發覺等事實，亦經被告自
      承屬實，核與目擊證人丙○○在警詢中指述其目睹被告行
      竊之情節相符（九十五年度偵字第一一一九七號卷第十四
      頁），此外，復有贓物領據一份、現場監視錄影之翻拍照
      片四張在卷可稽（同上偵查卷第十六頁、第十七頁）。足
      認被告此部分之自白屬實，亦可採信。
（三）綜上，本件事證明確，被告上開二次竊盜犯行均堪認定，
      應依法論科。
三、按刑法第二條第一項比較裁判時法或行為時法何者有利於行
    為人，應就與罪刑有關之一切情形，全部加以比較，依綜合
    判斷之結果，為整體之適用，不得割裂事項而分別適用裁判
    時或行為時法中個別有利之條文，始能符合法律修正及上開
    條項所定原則從新例外從輕之旨，最高法院著有八十七年度
    台上字第二四七六號判決意旨可供參照。次查，被告乙○○
    行為時，刑法部分條文業於九十四年二月二日修正公布，罰
    金罰鍰提高標準條例亦隨之於九十五年五月十七日修正公布
    ，上開二項修正條文均於九十五年七月一日起施行，修正後
    刑法第二條第一項對新舊法之比較，規定：「行為後法律有
    變更者，適用行為時之法律，但行為後之法律有利於行為人
    者，適用最有利於行為人之法律」，此係規範行為人行為後
    法律變更所生新舊法律比較適用之準據法，本身並無比較新
    舊法之問題。而關於(1)因修正罰金之貨幣單位及提高數額之
    標準，致影響本案罰金刑之法定上限、(2)本案罰金刑之法定
    下限、(3)連續犯之處罰、(4)易科罰金之折算標準等事項，均
    有變更（詳如附件所示）。經綜合比較新舊刑法及相關規定
    結果，應以修正前之法律規定，對被告較為有利，依修正後
    刑法第二條第一項前段規定，應適用行為時法律之規定處斷
    。
四、核被告乙○○二次竊盜所為，均係犯行為時刑法第三百二十
    條第一項之普通竊盜罪。被告前後二次竊盜犯行，時間緊接
    ，所犯又係構成要件相同之罪名，顯係基於概括犯意，而反
    覆為之，係連續犯，應依修正前刑法第五十六條規定以一罪
    論，並加重其刑。聲請簡易判決處刑意旨雖僅敘及被告於九
    十五年四月二十五日上午，在桃園市○○路七一八號台西水
    果行處行竊之犯行，未敘及被告於同年五月七日晚間，在桃
    園市○○路三七０號台西水果行處行竊之犯罪事實，惟該部
    分事實與已聲請簡易判決處刑之事實間，具有連續犯裁判上
    一罪之關係，本院自應併予審酌。
五、原審對被告予以論罪科刑，雖非無見，惟未及審酌被告於九
    十五年五月七日晚間，在桃園市○○路三七０號台西水果行
    處行竊之犯罪事實，尚有違誤，檢察官執此指摘原判決不當
    ，為有理由，應由本院予以撤銷改判。至於原審雖未及比較
    適用新舊法，惟修正後刑法第二條第一項規定本即以適用行
    為時法為原則，已見前述，準此，本案經比較新舊法結果，
    既仍應適用行為時法，則原判決適用行為時法，並無不當，
    自不因其未及比較新舊法之適用，而構成撤銷之事由，附予
    敘明。爰審酌被告犯罪之動機、目的、手段，其二次竊盜所
    竊不過四百元，且均分別為被害人追回，對被害人造成之損
    害不大，及被告犯後坦承全部犯行等一切情狀，量處如主文
    所示之刑，並諭知易科罰金之折算標準，以示懲儆。
據上論斷，應依刑事訴訟法第四百五十五條之一第三項、第三百
六十九條第一項前段、第三百六十四條、第二百九十九條第一項
前段，修正後刑法第二條第一項前段，行為時刑法第三百二十條
第一項，修正前刑法第五十六條、第四十一條第一項前段，罰金
罰鍰提高標準條例第一條前段，修正前罰金罰鍰提高標準條例第
二條，判決如主文。
本案經檢察官楊挺宏到庭執行職務。
中    華    民    國    95    年    11    月    8    日
                刑事第八庭  審判長法  官   曾家貽
                                  法  官   袁雪華
                                  法  官   陳彥宏
以上正本證明與原本無異
如不服本判決書應於送達後10日內向本院提出上訴狀
                                  書記官   翁其良
中    華    民    國    95    年    11    月    8     日
論罪法條：行為時刑法第三百二十條第一項
中華民國刑法第三百二十條
(普通竊盜罪、竊佔罪)
意圖為自己或第三人不法之所有，而竊取他人之動產者，為竊盜
罪，處五年以下有期徒刑、拘役或五百元以下罰金。
意圖為自己或第三人不法之利益，而竊佔他人之不動產者，依前
項之規定處斷。
前二項之未遂犯罰之。
      附  件
┌──┬───────┬───────┬──────────┐
│相關│修正前條文    │修正後條文    │新舊法比較          │
│法令│              │              │                    │
├──┼───────┼───────┼──────────┤
│因修│1.依「罰金罰鍰│新增刑法施行法│1.被告行為時刑法第三│
│正罰│  提高標準條例│第一條之一：「│  百二十條第一項之普│
│金之│  」第一條前段│中華民國九十四│  通竊盜罪罰金刑之貨│
│貨幣│  規定，就罰金│年一月七日刑法│  幣單位為銀元，其罰│
│單位│  刑原定數額提│修正施行後，刑│  金數額之上限並應依│
│及提│  高為十倍。但│法分則編所定罰│  左列舊法規定，提高│
│高數│  於該條例修正│金之貨幣單位為│  為十倍。          │
│額之│  後制訂之法律│新臺幣。九十四│2.修正後刑法將該罪罰│
│標準│  ，依同條例第│年一月七日刑法│  金刑之貨幣單位由銀│
│，致│  五條規定，不│修正時，刑法分│  元修正為新臺幣，其│
│影響│  適用之。    │則編未修正之條│  上限並應依左列新法│
│本案│2.上開罰金所定│文定有罰金者，│  規定提高為三十倍。│
│罰金│  金額之貨幣單│自九十四年一月│3.修正前刑法之罰金單│
│刑之│  位如為圓、銀│七日刑法修正施│  位為銀元，本罪罰金│
│上限│  元或元者，依│行後，就其所定│  數額於提高十倍後再│
│    │  「現行法規所│數額提高為三十│  折算為三倍新臺幣元│
│    │  定貨幣單位折│倍。但七十二年│  之結果，實際上與依│
│    │  算新臺幣條例│六月二十六日至│  左列新法規定提高罰│
│    │  」第二條規定│九十四年一月七│  金數額倍數之結果相│
│    │  ，以新臺幣元│日新增或修正之│  同。故本案罰金刑之│
│    │  之三倍折算之│條文，就其所定│  上限，比較修正前後│
│    │  。          │數額提高為三倍│  並無不同。        │
│    │              │」            │                    │
├──┼───────┼───────┼──────────┤
│本案│刑法第三十三條│刑法第三十三條│1.被告行為時刑法第三│
│罰金│：「主刑之種類│：「主刑之種類│  百二十條第一項之普│
│刑之│如左：一、死刑│如下：一、死刑│  通竊盜罪最低可處銀│
│下限│。二、無期徒刑│。二、無期徒刑│  元一元之罰金，該罰│
│    │。三、有期徒刑│。三、有期徒刑│  金數額並應依左列舊│
│    │：二月以上十五│：二月以上十五│  法規定提高為十倍，│
│    │年以下。但遇有│年以下。但遇有│  即最低可處銀元十元│
│    │加減時，得減至│加減時，得減至│  之罰金，再折算三倍│
│    │二月未滿，或加│二月未滿，或加│  新臺幣元結果，為新│
│    │至二十年。四、│至二十年。四、│  臺幣三十元。      │
│    │拘役：一日以上│拘役：一日以上│2.修正後該罪最低僅得│
│    │，二月未滿，但│，六十日未滿。│  處新臺幣一千元之罰│
│    │遇有加重時，得│但遇有加重時，│  金。              │
│    │加至四個月。五│得加至一百二十│3.比較結果，以修正前│
│    │、罰金：一元以│日。五、罰金：│  之法律，對被告較為│
│    │上」          │新臺幣一千元  │  有利。            │
│    │              │以上，以百元  │                    │
│    │              │計算之」      │                    │
├──┼───────┼───────┼──────────┤
│連續│刑法第五十六條│刪除刑法第五十│1.修正前刑法對以概括│
│犯  │：「連續數行為│六條          │  犯意，連續數次犯同│
│    │而犯同一之罪名│              │  一罪名之犯罪行為，│
│    │者，以一罪論。│              │  ，論以連續犯，僅以│
│    │但得加重其刑至│              │  一罪論。          │
│    │二分之一」    │              │2.修正後刑法已刪除連│
│    │              │              │  續犯之規定，換言之│
│    │              │              │  ，就此情形，應按犯│
│    │              │              │  罪個數分別論以一罪│
│    │              │              │  ，再依數罪併罰之例│
│    │              │              │  ，定其應執行刑。  │
│    │              │              │3.由罪數比較結果，以│
│    │              │              │  修正前刑法對被告較│
│    │              │              │  為有利。          │
├──┼───────┼───────┼──────────┤
│易科│刑法第四十一條│刑法第四十一條│1.修正前易科罰金之折│
│罰金│第一項前段：「│第一項前段：「│  算標準，應以銀元一│
│之折│犯最重本刑為五│犯最重本刑為五│  元以上三元以下折算│
│算標│年以下有期徒刑│年以下有期徒刑│  一日，上開數額應依│
│準  │以下之刑之罪，│以下之刑之罪，│  修正前罰金罰鍰提高│
│    │而受六個月以下│而受六個月以下│  標準條例第二條前段│
│    │有期徒刑或拘役│有期徒刑或拘役│  規定，提高為一百倍│
│    │之宣告，因身體│之宣告者，得以│  折算一日，等如以銀│
│    │、教育、職業、│新臺幣一千元、│  元一百元以上三百元│
│    │家庭之關係或其│二千元或三千元│  以下折算一日，再依│
│    │他正當事由，執│折算一日，易科│  現行法規所定貨幣單│
│    │行顯有困難者，│罰金」        │  位折算新臺幣條例第│
│    │得以一元以上三│              │  二條規定折算為新臺│
│    │元以下折算一日│              │  幣後，應以新臺幣三│
│    │，易科罰金」  │              │  百元以上九百元以下│
│    ├───────┼───────┤  折算一日。        │
│    │罰金罰鍰提高標│刪除罰金罰鍰提│2.修正後易科罰金之折│
│    │準條例第二條：│高標準條例第二│  算標準，係以新臺幣│
│    │「依刑法第四十│條            │  一千元、二千元或三│
│    │一條易科罰金或│              │  千元折算一日。    │
│    │第四十二條第二│              │3.比較結果，以修正前│
│    │項易服勞役者，│              │  之法律，對被告較為│
│    │均就其原定數額│              │  有利。            │
│    │提高為一百倍折│              │                    │
│    │算一日；法律所│              │                    │
│    │定罰金數額未依│              │                    │
│    │本條例提高倍數│              │                    │
│    │，或其處罰法條│              │                    │
│    │無罰金刑之規定│              │                    │
│    │者，亦同」    │              │                    │
└──┴───────┴───────┴──────────┘


司法院資訊處製作；財團法人民間司法改革基金會備份。
